# 取得企业所得税退税，账务处理、报表如何反映？

提问人：wwrock 时间：2019-11-27 06:30:15
各位老师好，企业 2019 年取得 2018 年汇算清缴退税，所有者权益变动表如何填写？另外 2018 年的时候也取得了退税，今年年初做企业决算的时候财政局坚持让调整上年的利润表，但是我总觉得不妥，我觉得汇算清缴退税应该不属于会计差错更正和会计政策变更吧？
今年我想不行就直接冲减档期的所得税费用，就是不知道有没有准则政策依据，请各位老师帮帮忙，谢谢！

回答人：chenyiwei
汇算清缴退税，首先要考虑是否属于前期差错，还是可以直接计入本年度的所得税费用。无论是哪一种情况，都不会直接在本期计入权益，所以所有者权益变动表的填列应无特殊问题。
如果不属于重大前期差错的，可以计入本期的所得税费用。请参考证监会会计部《上市公司执行企业会计准则监管问题解答》（ 2013 年第 1 期，总第8 期）（会计部函 [2013]232号）中的 “问题 1”：
问题 1 ：上市公司在何种情况下可以认定前期会计估计发生差错，并追溯调整前期报表？
解答：根据《上市公司执行企业会计准则监管问题解答》（ 2010 年第 1 期，总第 4 期），不应简单将会计估计与实际结果对比认定存在差错。只有在上市公司能够提供确凿证据，表明由于重大人为过失或舞弊等原因，未能合理使用前期报表编报时已经存在且能够取得的可靠信息，导致前期会计估计结果未恰当反映当时情况，才能认定前期会计估计存在差错。前期会计估计存在差错，并不必然进行追溯调整，只有当上市公司确定相关因素导致会计估计差错累计影响数切实可行且该差错重要时，才采用追溯重述法调整前期报表，否则应采用未来适用法。
另外，《瑞华研究 2010 ～ 2016 汇编》之 “问题 4-5-1（会计估计变更和前期会计差错更正的区分）” 对此也有讨论。